# 求助陈老师关于买和赠送的收入确认问题

提问人：awakenstriving 时间：2021-07-15 00:53:00
陈老师，你好！在《中审众环研究：实务案例卷》问题2-1-51和问题2-1-52，在买一赠一案例（2-1-51）中，将买和赠送视同一个履约义务，但是在充值送自行车案例（2-1-52）中，将充值和赠送自行车视为两个履约义务，请教陈老师，他们之间有什么不同致使履约义务确认方面存在差异？
谢谢！

回答人：chenyiwei
这两个案例的区别在于：2-1-51中的赠送是与商品销售同时发生且互为条件，而主合同中的商品销售本身构成一项履约义务，所以买与赠整体上构成一项履约义务；而在2-1-52中，是在充值时即赠送，而客户充值本身并不是本企业向客户提供商品或服务的确定承诺，即充值时点并未发生履约义务，所以只能将赠送自行车作为一项单独的履约义务处理。